臺灣新北地方法院板橋簡易庭小額民事判決
111年度板小字第3046號
原      告  謝秀菱  
被      告  林詩豪    新北市○○區○○路00號2樓


上列當事人間請求損害賠償事件，本院於民國111年7月28日言詞
辯論終結，本院判決如下：
    主  文
被告應給付原告新臺幣肆萬元，及自民國一百一十一年七月十二
日起至清償日止，按週年利率百分之五計算之利息。
訴訟費用新臺幣壹仟元由被告負擔。
本判決得假執行。
    事實及理由
一、原告主張：
　　被告於民國109年9月前之某日，在新北市板橋區錢櫃KTV，
    將其申辦中國信託商業銀行帳號000000000000號帳戶（下稱
    中信銀行帳戶）之存摺、提款卡，交付予真實姓名年籍不詳
    綽號之詐騙集團成員，供該所屬詐騙集團做為提款、轉帳及
    匯款之用，以此方式幫助該犯罪集團向他人詐取財物。嗣該
    不法詐騙集團之成員，取得上開金融資料後，即意圖為自己
    不法之所有，於109年8月12日14時許，以Line暱稱「喵喵ㄦ
    」與原告聯絡後，向原告佯稱可在「新世紀」賭博網站獲利
    云云，致原告陷於錯誤，依詐騙集團成員之指示，於109年9
    月9日12時58分許，轉帳4萬元至上開中信銀行帳戶內，隨遭
    提領一空，原告因此受有4萬元之損害。為此，爰依侵權行
    為之法律關係，提起本件訴訟，請求被告賠償損害等語。並
    聲明：被告應給付原告4萬元，及自起訴狀繕本送達翌日起
    至清償日止，按週年利率百分之5計算之利息。
二、被告則以：被告以其非實際詐騙之人，其也沒因此受益等語
    ，茲為抗辯，並聲明：原告之訴駁回。
三、法院之判斷：
  ㈠原告主張因被告前揭提供銀行帳戶之幫助詐欺取財之行為，
    致其受有4萬元之損失，被告前揭行為已不法侵害原告之財
    產法益，且與原告所受損失間具相當因果關係，而構成民事
    侵權行為等事實，業據其提出本院110年審易字第1382號刑
    事判決影本為證，另經本院調取上開刑事案件偵審電子卷宗
    查核屬實，被告對此亦不爭執，是依本院調查證據之結果，
    堪信原告前揭主張為真。
  ㈡按因故意或過失，不法侵害他人之權利者，負損害賠償責任
    。故意以背於善良風俗之方法，加損害於他人者亦同。數人
    共同不法侵害他人之權利者，連帶負損害賠償責任。不能知
    其中孰為加害人者亦同。造意人及幫助人，視為共同行為人
    。連帶債務之債權人，得對於債務人中之一人或數人或其全
    體，同時或先後請求全部或一部之給付，民法第184條第1項
    、第185條及第273條第1項定有明文。本件被告提供其所有
    中信銀行帳戶予真實姓名年籍不詳之詐欺集團成員，供其所
    屬之詐騙集團作為提款、轉帳及匯款之使用，則其幫助詐欺
    集團遂行對原告詐欺取財犯行，其與實際實施詐騙行為之共
    犯就本件原告受騙之結果，為共同行為人，則被告與實際實
    施詐騙行為之詐欺集團成員就原告所受財產上損害，應負連
    帶賠償責任，準此，原告依侵權行為之法律關係，請求被告
    賠償4萬元，即屬有據。被告上開所辯，委無足採。
  ㈢末按遲延之債務，以支付金錢為標的者，債權人得請求依法
    定利率計算之遲延利息。給付無確定期限者，債務人於債權
    人得請求時，經其催告而未為給付，自受催告時起，負遲延
    責任。其經債權人起訴而送達訴狀，或依督促程序送達支付
    命令，或為其他相類之行為者，與催告有同一之效力。應付
    利息之債務，其利率未經約定，亦無法律可據者，週年利率
    為百分之5，民法第233條第1項、第229條第2項及第203條分
    別定有明文。本件原告請求被告給付之損害賠償，係以支付
    金錢為標的，且無確定期限及約定利率，故原告請求被告給
    付自起訴狀繕本送達翌日即111年7月12日起至清償日止，按
    週年利率百分之5計算之利息，併應准許。
四、綜上所述，原告依侵權行為損害賠償之法律關係，請求被告
    給付如主文第1項所示，為有理由，應予准許。
五、本件係適用小額訴訟程序所為被告敗訴之判決，依民事訴訟
    法第436條之20，應依職權宣告假執行。
六、本件係小額訴訟事件，依民事訴訟法第436條之19第1項規定
    ，確定本件訴訟費用額為第一審裁判費1,000元，由被告負
    擔。
中　　華　　民　　國　　111 　年　　8 　　月　　11　　日
                  臺灣新北地方法院板橋簡易庭
                        法  官  陳怡親
以上為正本係照原本作成。
如不服本判決，應於收受送達後20日內以違背法令為理由向本院
提出上訴狀（上訴理由依法應表明一、原判決所違背之法令及其
具體內容。二、依訴訟資料可認為原判決有違背法令之具體事實
。）如於本判決宣示後送達前提起上訴者，應於判決送達後20日
內補提上訴理由書（須附繕本），如未於上訴後20日內補提合法
上訴理由書，法院得逕以裁定駁回上訴。
中　　華　　民　　國　　111 　年　　8 　　月　　11　　日
                        書記官  劉芷寧